【裁判字號】    95,易,167
【裁判日期】    951031
【裁判案由】    竊盜
【裁判全文】
臺灣嘉義地方法院刑事判決               95年度易字第167號
公  訴  人  臺灣嘉義地方法院檢察署檢察官
被      告  丙○○
選任辯護人  何永福律師
被      告  戊○○
            壬○○
            乙○○
上列被告等因贓物案件，經檢察官提起公訴（94年度偵字第7206
號），被告等於準備程序均為有罪之陳述，本院合議庭裁定由受
命法官獨任以簡式審判程序審理判決如下：
    主  文
丙○○、戊○○、壬○○、乙○○共同連續故買贓物。丙○○處
有期徒刑陸月；戊○○、壬○○、乙○○各處拘役玖拾日，如易
科罰金，均以參佰元折算壹日。戊○○、壬○○、乙○○均緩刑
貳年。
    事 實 及 理 由
一、本件犯罪事實及證據均引用如附件起訴書之記載（被告辛○○、癸○○、己○○、甲○○、子○○、丑○○、庚○○、
    丁○○等均經判處罪刑在案）。
二、被告丙○○、戊○○、壬○○、乙○○等人就本件犯行，有
    犯意聯絡及行為分擔，均為共同正犯。
三、被告丙○○、戊○○、壬○○、乙○○行為後，刑法關於連
    續犯及易科罰金之規定，業於民國94年2月2日修正公布，95
    年7月1日施行（下稱新法或修正後刑法；修正前刑法下稱舊
    法），均應為新舊法比較：
 (一) 【連續犯】
    被告丙○○、戊○○、壬○○、乙○○行為後，舊法第56條
    連續犯之規定業經刪除，屬科刑規範事項之變更，影響刑罰
    之法律效果。被告等本件犯行均在刑法修正施行前，因行為
    後新法業已刪除連續犯之規定，此刪除雖非犯罪構成要件之
    變更，但顯已影響刑罰之法律效果，自屬法律有變更，應依
    新法第2條第1項規定，為「從舊從輕」之比較（最高法院95
    年第8次刑事庭會議決議參照）。被告等先後故買贓物之犯
    行，依舊法規定為連續犯，應以一罪論，並得加重其刑至二
    分之一；依新法已廢除連續犯之規定，應分論併罰，新法第
    51條第5款規定可於各刑合併之刑期以下宣告其刑。比較新
    舊法結果，舊法顯然對被告等較為有利，故應依新法第2條
    第1項前段規定加以適用，均論以連續犯，並均加重其刑。
 (二) 【易科罰金】
    被告丙○○、戊○○、壬○○、乙○○行為後，刑法關於自
    由刑易科罰金之規定業經修正公布，屬科刑規範事項之變更
    ，影響刑罰之法律效果。舊法第41條第1項前段「犯最重本
    刑為5年以下有期徒刑以下之刑之罪，而受6個月以下有期徒
    刑或拘役之宣告，因身體、教育、職業、家庭之關係或其他
    正當事由，執行顯有困難者，得以1元以上3元以下折算一日
    ，易科罰金」之規定，修正為新法第41條第1項前段「犯最
    重本刑為5年以下有期徒刑以下之刑之罪，而受6個月以下有
    期徒刑或拘役之宣告者，得以新臺幣1000元、2000元或3000
    元折算一日，易科罰金」，新法施行後，應依新法第2條第1
    項之規定，適用最有利於行為人之法律（最高法院95 年第8
    次刑事庭會議決議參照）。被告等所犯本件故買贓物罪，經
    本院各判處如主文所示之刑，倘依舊法第41條第1項前段規
    定為易科罰金之折算標準，配合修正前罰金罰鍰提高標準條
    例第2條前段「依刑法易科罰金或易服勞役者，均就其原定
    數額提高為100倍折算一日」（現已刪除）及現行法規所定
    貨幣單位折算新臺幣條例第2條「現行法規（按指修正前刑
    法）所定金額之貨幣單位為元者，以新臺幣元之3倍折算之
    」等規定，則被告行為時之易科罰金折算標準，應以銀元
    300元即新臺幣900元折算1日。而依新法第41條第1項前段規
    定為易科罰金標準，則係以新臺幣1000元、2000元或3000元
    折算一日。比較新舊法結果，修正前刑法顯然對被告等較為
    有利，故應依新法第2條第1項前段規定，適用較有利於被告
    等之舊法即修正前刑法第41條第1項前段規定。
四、被告丙○○、戊○○、壬○○、乙○○各自捐獻財團法人第
    一社會福利基金會計新臺幣30萬元、3萬元、5萬元、5萬5千
    元之公益金，有郵政劃撥儲金存款收據4紙在卷可考（見審
    (二)卷第129頁至第132頁）。本院審酌全案情事及兩造關於量
    刑之意見等一切情狀，各量處如主文所示之刑，並均依新法
    諭知易科罰金之折算標準。
五、前述刑法修正施行後，犯罪在新法施行前，新法施行後裁判
    ，緩刑之宣告，應適用新法之規定（最高法院95年第8次刑
    事庭會議決議參照）。查被告戊○○、壬○○、乙○○前均
    未曾受有期徒刑以上刑之宣告，有臺灣嘉義地方法院檢察署
    刑案資料查註紀錄表及臺灣高等法院前案紀錄表可佐，渠等
    因一時失慮致罹刑章，經此教訓，當知謹慎，信無再犯之虞
    ，併參酌兩造協商之意見，本院認渠等所受刑之宣告以暫不
    執行為適當，均併宣告緩刑2年，以啟自新。
六、依刑事訴訟法第273條之1第1項、第299條第1項前段、第310
    條之2、第454條，刑法第2條第1項前段、第28條、第56條（
    修正前）、第349條第2項、第41條第1項前段（修正前）、
    第74條第1項第1款，罰金罰鍰提高標準條例第1條前段、第2
    條（修正前），現行法規所定貨幣單位折算新臺幣條例第2
    條，判決如主文。
七、如對本判決上訴，須於判決送達後10日內向本院提出上訴狀
    （應附繕本）。
中    華    民    國    95    年    10    月    31    日
                    刑事第四庭法  官 蔡憲德
上列正本證明與原本無異。
如不服本判決，應於判決送達後10日內向本院提出上訴狀（應附
繕本）。告訴人或被害人如對於本判決不服者，應具備理由請求
檢察官上訴，其上訴期間之計算係以檢察官收受判決正本之日期
為準。
中    華    民    國    95    年    10    月    31    日
                              書記官 楊福源
附錄本判決論罪法條
刑法第349條第2項
  搬運、寄藏、故買贓物或為牙保者，處5年以下有期徒刑、拘
  役或科或併科1千元以下罰金。


司法院資訊處製作；財團法人民間司法改革基金會備份。
